```{r}
library(fdth)
```



Datos Organizados por edadorden
```{r}
DatosOrden
```


```{r}
DatosIniciales
```


Analisis por variable

Gasto mensual en cultura

Frecuencia absoluta

```{r}
Cultura
```

Frecuencias

```{r}
frecuenciasCulture <- fdt(DatosOrden$Culture, breaks="Sturges")
frecuenciasCulture
```

Histograma

```{r}
HCultura = hist(DatosOrden$Culture, breaks = "Sturges", main= "Gasto mensual en cultura", ylab= "Numero de personas", xlab ="Gasto mensual (intervalos)")
HCultura
```

histograma de frecuencias acumulada
```{r}
plot(frecuenciasCulture, type="cfh", ylab = "Frecuencia", xlab="Gasto mensual (intervalos)")   #histograma de frecuencias acumulada
```

Poligono de frecuencias

```{r}
plot(frecuenciasCulture, type="cfp", ylab = "Frecuencia", xlab="Gasto mensual (intervalos)") 
```

Medidas de tendencia central, posicion y variacion


```{r}
summary(DatosOrden$Culture)

```

Cuartiles

```{r}
quantile(DatosOrden$Culture)
```

Varianza
```{r}
var(DatosOrden$Culture)
```

Desviacion estandar

```{r}
sd(DatosOrden$Culture)
```

Coeficiente de variacion
```{r}
sd(DatosOrden$Culture)/mean(DatosOrden$Culture)
```

Boxplot

```{r}
boxplot(DatosOrden$Culture, horizontal = TRUE)
```

Edades de los encuestados

Frecuencia absoluta

```{r}
edades
```

Frecuencias

```{r}
frecuenciasEdades <- fdt(DatosOrden$Age, breaks="Sturges")
frecuenciasEdades
```

Histograma

```{r}
Hedad = hist(DatosOrden$Age, breaks = "Sturges", main= "Edades", ylab= "Numero de personas", xlab ="Edad (intervalos)")
Hedad
```

histograma de frecuencias acumulada
```{r}
plot(frecuenciasEdades, type="cfh", ylab = "Frecuencia", xlab="Gasto mensual (intervalos)")   #histograma de frecuencias acumulada
```

Poligono de frecuencias

```{r}
plot(frecuenciasEdades, type="cfp", ylab = "Frecuencia", xlab="Gasto mensual (intervalos)") 
```

Medidas de tendencia central, posicion y variacion


```{r}
summary(DatosOrden$Age)

```

Cuartiles

```{r}
quantile(DatosOrden$Age)
```

Varianza
```{r}
var(DatosOrden$Age)
```

Desviacion estandar

```{r}
sd(DatosOrden$Age)
```

Coeficiente de variacion
```{r}
sd(DatosOrden$Age)/mean(DatosOrden$Age)
```

Boxplot

```{r}
boxplot(DatosOrden$Age, horizontal = TRUE)
```

Ingresos anuales

Frecuencia absoluta

```{r}
anual
```

Frecuencias

```{r}
frecuenciasAnuales <- fdt(DatosOrden$Income, breaks="Sturges")
frecuenciasAnuales
```

Histograma

```{r}
HAnuales = hist(DatosOrden$Income, breaks = "Sturges", main= "Ingresos Anuales", ylab= "Numero de personas", xlab ="Ingreso Anual (intervalos)")
HAnuales
```

histograma de frecuencias acumulada
```{r}
plot(frecuenciasAnuales, type="cfh" , ylab = "Frecuencia", xlab="Gasto mensual (intervalos)")   #histograma de frecuencias acumulada
```

Poligono de frecuencias

```{r}
plot(frecuenciasAnuales, type="cfp" , ylab = "Frecuencia", xlab="Gasto mensual (intervalos)") 
```

Medidas de tendencia central, posicion y variacion


```{r}
summary(DatosOrden$Income)

```

Cuartiles

```{r}
quantile(DatosOrden$Income)
```

Varianza
```{r}
var(DatosOrden$Income)
```

Desviacion estandar

```{r}
sd(DatosOrden$Income)
```

Coeficiente de variacion
```{r}
sd(DatosOrden$Income)/mean(DatosOrden$Income)
```

Boxplot

```{r}
boxplot(DatosOrden$Income, horizontal = TRUE)
```

Gastos en el año en el teatro

Frecuencia absoluta

```{r}
teatro
```

Frecuencias

```{r}
frecuenciasTeatro <- fdt(DatosOrden$Theatre, breaks="Sturges")
frecuenciasTeatro
```

Histograma

```{r}
HTeatro = hist(DatosOrden$Theatre, breaks = "Sturges", main= "Gasto mensual en visitas al teatro", ylab= "Numero de personas", xlab ="Gasto mensual (intervalos)")
HTeatro
```

histograma de frecuencias acumulada
```{r}
plot(frecuenciasTeatro, type="cfh" , ylab = "Frecuencia", xlab="Gasto mensual (intervalos)")   #histograma de frecuencias acumulada
```

Poligono de frecuencias

```{r}
plot(frecuenciasTeatro, type="cfp", ylab = "Frecuencia", xlab="Gasto mensual (intervalos)") 
```

Medidas de tendencia central, posicion y variacion


```{r}
summary(DatosOrden$Theatre)

```

Cuartiles

```{r}
quantile(DatosOrden$Theatre)
```

Varianza
```{r}
var(DatosOrden$Theatre)
```

Desviacion estandar

```{r}
sd(DatosOrden$Theatre)
```

Coeficiente de variacion
```{r}
sd(DatosOrden$Theatre)/mean(DatosOrden$Theatre)
```

Boxplot

```{r}
boxplot(DatosOrden$Theatre, horizontal = TRUE)
```

Gastos en el teatro el año anterior

Frecuencia absoluta

```{r}
teatroly
```

Frecuencias

```{r}
frecuenciasTeatroly <- fdt(DatosOrden$Theatre_ly, breaks="Sturges")
frecuenciasTeatroly
```

Histograma

```{r}
HTeatroly = hist(DatosOrden$Theatre_ly, breaks = "Sturges", main= "Gasto mensual en visitas al teatro (año anterior)", ylab= "Numero de personas", xlab ="Gasto mensual (intervalos)")
HTeatroly
```

histograma de frecuencias acumulada
```{r}
plot(frecuenciasTeatroly, type="cfh", ylab = "Frecuencia", xlab="Gasto mensual (intervalos)")   #histograma de frecuencias acumulada
```

Poligono de frecuencias

```{r}
plot(frecuenciasTeatroly, type="cfp", ylab = "Frecuencia", xlab="Gasto mensual (intervalos)") 
```

Medidas de tendencia central, posicion y variacion


```{r}
summary(DatosOrden$Theatre_ly)

```

Cuartiles

```{r}
quantile(DatosOrden$Theatre_ly)
```

Varianza
```{r}
var(DatosOrden$Theatre_ly)
```

Desviacion estandar

```{r}
sd(DatosOrden$Theatre_ly)
```

Coeficiente de variacion
```{r}
sd(DatosOrden$Theatre_ly)/mean(DatosOrden$Theatre_ly)
```

Boxplot

```{r}
boxplot(DatosOrden$Theatre_ly, horizontal = TRUE)
```


Sexo

Frecuencia absoluta

```{r}
sexo
```

```{r}
barplot(sexo/length(DatosOrden$Sex)*100, main ="Sexo", xlab="0 hombre, 1 mujer", ylab="proporcion") 
```
Gasto este año comparado con el anterior en porcentaje

Frecuencias

```{r}
frecuenciasPorcentajes <- fdt(DatosOrden$dgasto, breaks="Sturges")
frecuenciasPorcentajes
```

Histograma

```{r}
HPor = hist(DatosOrden$dgasto, breaks = "Sturges", main= "Porcentaje de gasto comparado con el año anterior (aproximado)", ylab= "Numero de personas", xlab ="Gasto anual en porcentaje (intervalos)")
HPor
```


Porcentaje de gasto anual en cultura del ingreso anual (aproximado)

Frecuencias

```{r}
frecuenciasPor <- fdt(DatosOrden$porDeGasto, breaks="Sturges")
frecuenciasPor
```

Histograma

```{r}
HPor2 = hist(DatosOrden$porDeGasto, breaks = "Sturges", main= "Gasto anual en cultura del ingreso anual", ylab= "Numero de personas", xlab ="Gasto en porcentaje en cultura (intervalos)")
HPor2
```


Medidas de tendencia central, posicion y variacion


```{r}
summary(DatosOrden$porDeGasto)

```

Cuartiles

```{r}
quantile(DatosOrden$porDeGasto)
```

Varianza
```{r}
var(DatosOrden$porDeGasto)
```

Desviacion estandar

```{r}
sd(DatosOrden$porDeGasto)
```

Coeficiente de variacion
```{r}
sd(DatosOrden$porDeGasto)/mean(DatosOrden$porDeGasto)
```

Boxplot

```{r}
boxplot(DatosOrden$porDeGasto, horizontal = TRUE)
```

Grupo Etario (Rango)

Frecuencia absoluta

```{r}
table(DatosOrden$Rango)
```

Frecuencias

```{r}
table(DatosOrden$Rango)/length(DatosOrden$Rango)*100
```

Diagrama de barras

```{r}
barrasEtario = barplot(table(DatosOrden$Rango)/length(DatosOrden$Rango)*100, main= "Grupos Etarios", ylab= "Porcentaje(personas)", xlab ="Grupo pertenneciente")
barrasEtario
```
Mediana de ingreso Anual por rango etario
```{r}
ingresosporsector
```
Mediana de gasto mensual en cultura por rango etario
```{r}
ingresosporsector
```

Mediana de gasto mensual en el teatro por rango etario

```{r}
ingresosporsector
```


Mediana de ingreso Anual por sexo
```{r}
ingresosporsector
```

Mediana de gasto mensual en cultura por sexo
```{r}
ingresosporsector
```

Mediana de gasto mensual en el teatro por sexo

```{r}
ingresosporsector
```

Gastos el año pasado en teatro
```{r}
ingresosporsector
```







